臺灣臺南地方法院交通事件裁定　　　　　　　　　　九十一年度交聲字第二五七號
　　移
　　受處分人　甲○○
　　即異議人
右列受處分人因違反道路交通管理處罰條例案件，對於交通部公路局嘉義區監理所臺
南監理站九十一年七月十六日所為之裁決處分（處分案號：南監五字第裁七四—Ｍ0
0000000號）聲明異議，本院裁定如左：
    主  文
異議駁回。
    理  由
一、聲明異議意旨如異議狀所載（詳見附件）。
二、按汽車行駛時，行車執照、拖車使用證或預備引擎使用證，未隨車攜帶者，處汽
    車所有人新臺幣三百元以上六百元以下罰鍰，又汽車駕駛人，行經有燈光號誌管
    制之交岔路口闖紅燈者，處新台幣一千八百元以上五千四百元以下罰鍰，並記違
    規點數三點，道路交通管理處罰條例第十四條第二款、第五十三條及第六十三條
    第一項第三款分別定有明文。
三、經查：
    （一）本件受處分人即異議人甲○○於九十一年五月十九日下午三時五十一分許
          ，駕駛車牌號碼ＵＡ─三七二七號自用小客車，沿臺南縣仁德鄉○○路由
          西向東行駛，途經該路與太子五街之交岔路口時，竟於路口燈光號誌為紅
          燈之情形下闖越直行，經警攔下後，仍拒絕拿出行車執照等情，除有臺南
          縣警察局南縣警交字第Ｍ00000000號舉發違反道路交通管理事件
          通知單、臺南縣警察局九十一年七月二日南縣警交字第０九一００四四二
          一一號函各一份附卷可參外，另當日執行勤務舉發本違規事件之臺南縣警
          察局交通隊警員鄭曜贏、楊國欽，經本院訊問後，證人鄭曜贏具結證稱：
          「（法官問：本件是否你舉發的，情形如何？）是我告發的，當時十字路
          口是紅燈變換之後，異議人才慢慢的闖過來了，大約異議人闖過三十公尺
          後，我們才攔下異議人，當時警車停在路旁。」等語，證人楊國欽則具結
          證稱：「（法官問：當時異議人有無將駕照給你們看？）異議人當時還不
          拿駕照給我們看。異論人說不能開他闖紅燈的罰單，否則他不拿出駕照，
          我說不拿駕照，我們一樣可以逕行舉發，他才拿出來。行照異議人說他有
          帶，但是他拿不出來。．．．（法官問：當場有無填寫未帶行車執照？）
          我們是現場填寫，要異議人簽名，他就不簽了。」等語（參見本院九十一
          年八月十五日訊問筆錄），顯見異議人係於其行向為紅燈之情況下闖越右
          述交岔路口，且未隨攜帶行車執照，應無疑義。至證人與異議人間不僅未
          有任何怨隙，且係毫不相識之人，衡情證人應無設詞攀誣，或虛構違規事
          實陷害異議人之理，是證人鄭曜贏及楊國欽之前開證詞，以及其所舉發之
          本件違規事實，尚無不可採信之處。
    （二）次按，交通警員掣單舉發違反道路交通管理處罰條例所列之違規事實，本
          質上為行政處分，係公務員基於職務上權力，依法就特定之具體事件所為
          具公法上效果之單方行政行為，基於公務員為公法上行為具有公信力之原
          則，該行政處分當可被推定為真正，其據以依法處分之事實認定亦為正確
          無誤，本此公信原則，乃立法者賦予行政機關制定違反道路交通事件統一
          裁罰標準及處理細則，使執勤警員得當機處分（如該細則第二十三條之規
          定）以維護交通秩序、安全之行政目的。反之，若謂公務員一切行政行為
          均需預留證據以證其實，則國家行政勢必窒礙難行，據此，刑事訴訟法就
          犯罪證據有關之規定中，與屬行政秩序罰之交通違規裁罰本旨不合之部分
          ，自不在準用之列。基此，本件受處分人即異議人甲○○雖極力辯稱：沒
          有闖紅燈，經過路口一百公尺後，才遭攔下，當時有帶行車執照，未帶行
          車執照是他們（指舉發人）事後加上的云云，然異議人並未就執勤員警之
          舉發有誤，提出確實事證以供調查，且核無任何相關證據，足資證明執勤
          員警確有捏造事實違法取締之情事，故本件執勤警員本其維護交通秩序、
          安全職責所為之舉發，自應受到合法、正確之推定。
    （三）綜上所述，本件受處分人即異議人甲○○有於上開時、地，駕車行經有燈
          光號誌管制之交岔路口闖紅燈、且未隨車攜帶行車執照之行為既堪認定，
          則移送機關即交通部公路局嘉義區監理所臺南監理站，據此並引用上開道
          路交通管理處罰條例第十四條第二款、第五十三條及第六十三條第一項第
          三款等規定，裁處異議人罰鍰新台幣三千元，並記違規點數三點，於法即
          無不當。至本件異議經核並無理由，故應予以駁回。
四、據上論斷，應依道路交通案件處理辦法第十九條，裁定如主文。
中      華      民      國      九十一      年    八    月    二十三    日
                              臺灣臺南地方法院交通法庭
                                      法  官  洪  士  傑
右正本證明與原本無異
如不服本裁定應於送達後五日內向本院提出抗告狀
          書記官  孫  鈴  堯
中      華      民      國      九十一      年    八    月    二十七    日
